---
title: "visualization_ggplot1"
author: "DuDu"
date: "9/26/2019"
output: github_document
---

group_by()的分组会持续到之后，注意研究整体的时候不要漏掉数据
第一个code chunk用来library，所有的
```{r}
library(tidyverse)
#install.packages("ggridges")
#install.packages("rnoaa")
library(rnoaa)
library(ggridges)

## 去github 找设置的code，and put them in every markdown files
```



```{r}
## 
weather_df = 
  rnoaa::meteo_pull_monitors(c("USW00094728", "USC00519397", "USS0023B17S"),
                      var = c("PRCP", "TMIN", "TMAX"), 
                      date_min = "2017-01-01",
                      date_max = "2017-12-31") %>%
  mutate(
    name = recode (id, USW00094728 = "CentralPark_NY", 
                       USC00519397 = "Waikiki_HA",
                       USS0023B17S = "Waterhole_WA"),
    tmin = tmin / 10,
    tmax = tmax / 10,
    month= lubridate::floor_date(date,unit = "month")) %>%
  select(name, id, everything())

weather_df
```
## `group_by` and counting
sperate dataset by name and month, 在 consle 里会显示组别名称在一开始
```{r}
weather_df %>% 
  group_by(name,month)
```
## 按照组别计算obervstions总数

```{r}
weather_df %>% 
  group_by(name,month) %>% 
    summarize(n = n(),
    n_unique = n_distinct(date))
```

## 两种计算observstion 的方法都行
```{r}
weather_df %>% 
  count(name,month)
```

## 不要用table, 输出的不是数据集，不好取数据
```{r}
weather_df %>% 
  pull(name) %>% 
  table
```
## nice table!!`knitr::kable`
```{r}
weather_df %>% 
  count(name) %>% 
  knitr::kable()
```
## 2x2 tables
创建新变量cold，大于5和小于5分别表述，如果不属于那两类，就赋值给“”
```{r}
weather_df %>% 
  filter(name != "Waikiki_HA") %>% 
  mutate(
    cold = case_when(
      tmax<5 ~ "cold",
      tmax>=5, "not cold",
      TRUE ~ ""
    )
  ) %>% 
   group_by(name, cold) %>% 
  count() %>% 
  pivot_wider(
    
  )
```
## the 2nd way to create 2x2 table
```{r}
weather_df %>% 
  filter(name != "Waikiki_HA") %>% 
  mutate(
    cold = case_when(
      tmax <5 ~ "cold",
      tmax >=5 ~"not cold",
      TRUE     ~ ""
    )
  ) %>% 
  janitor::tabyl(name,cold)
```
## general summary
```{r}
## there are some "NA"s in it, check missing data and drop them
weather_df %>%
  group_by(name) %>%
  summarize(
    n = n(),
    mean_tmax = mean(tmax),
    mean_prec = mean(prcp, na.rm = TRUE),
    median_tmax = median(tmax),
    sd_tmax = sd(tmax))

weather_df %>%
  group_by(name) %>%
  summarize(
    n = n(),
    mean_tmax = mean(tmax),
    mean_prec = mean(prcp, na.rm = TRUE),
    median_tmax = median(tmax),
    sd_tmax = sd(tmax))
```
## find "NA"s
```{r}
weather_df %>%
  filter(is.na(tmax))
```

## it is good to draw ggplot after summary, and see the distribution
```{r}
weather_df %>%
  group_by(name,month) %>%
  summarize(
    n = n(),
    mean_tmax = mean(tmax,na.rm = TRUE),
    mean_prec = mean(prcp, na.rm = TRUE),
    median_tmax = median(tmax,na.rm = TRUE),
    sd_tmax = sd(tmax,na.rm = TRUE)) %>% 
  ggplot(aes(x = month, y= mean_tmax,color = name)) + 
    geom_point() + geom_line() + 
    theme(legend.position = "bottom")
```
## "knitr::kable(digits = 1)" can output 1 digit!!
```{r}
weather_df %>%
  group_by(name,month) %>%
  summarize(
    n = n(),
    mean_tmax = mean(tmax,na.rm = TRUE)
) %>% 
pivot_wider(
    names_from = name,
    values_from = mean_tmax) %>% 
  knitr::kable(digits = 1)
```

## grouped mutates
## you can ungroup!!
```{r}
weather_df %>%
  group_by(name) %>%
  ungroup()
```
## na.rm 去掉为na的计算值
```{r}
weather_df %>%
  group_by(name) %>%
  mutate(mean_tmax = mean(tmax,na.rm=TRUE),
         centered_tmax = tmax - mean_tmax)%>% 
  ggplot(aes(x= date, y = centered_tmax,color = name))+
  geom_point()
```


## window function in grouped mutates
## 增加新的列来rank
## "min_rank" 是从低到高排序，也可以从高到低，?min_rank
```{r}
weather_df %>%
  group_by(name, month) %>%
  mutate(tmax_rank = min_rank(tmax)) %>% 
  filter(tmax_rank==1)
```

## lags and leads
## 和前一天的数比较，可以看出change
```{r}
weather_df %>%
  group_by(name) %>%
  mutate(lagged_tmax =  lag(tmax))
```

## 这样可以做到 ‘后一天-前一天’based on group,再看方差 或者做summarize
```{r}
weather_df %
  group_by(name) %>%
  mutate(temp_change = tmax - lag(tmax)) %>%
  summarize(temp_change_sd = sd(temp_change, na.rm = TRUE),
            temp_change_max = max(temp_change, na.rm = TRUE))
```

