---
title: "visualization_ggplot1"
author: "DuDu"
date: "9/26/2019"
output: github_document
---
```{r}
library(tidyverse)
#install.packages("ggridges")
#install.packages("rnoaa")
library(rnoaa)
library(ggridges)
#install.packages("devtools")
devtools::install_github("thomasp85/patchwork")
library(patchwork)
```



```{r load_data, cache=TRUE}
## cache=TRUE means we do not need to download the dataset from the website everytime, it will save the dataset
weather_df = 
  rnoaa::meteo_pull_monitors(c("USW00094728", "USC00519397", "USS0023B17S"),
                      var = c("PRCP", "TMIN", "TMAX"), 
                      date_min = "2017-01-01",
                      date_max = "2017-12-31") %>%
  mutate(
    name = recode (id, USW00094728 = "CentralPark_NY", 
                       USC00519397 = "Waikiki_HA",
                       USS0023B17S = "Waterhole_WA"),
    tmin = tmin / 10,
    tmax = tmax / 10) %>%
  select(name, id, everything())

#weather_df
```

adding labels, caption will show below the plot
add scales and its association labels

```{r}
## adding labels, caption will show below the plot
weather_df %>% 
  ggplot(aes(x = tmin, y = tmax,color=name)) + 
  geom_point(alpha = .5)+
  labs(
    title = "Temperature plot",
    x = "Minimum daily temperature (C)",
    y = "Maxiumum daily temperature (C)",
    caption = "Data from the rnoaa package"
  )+
  scale_x_continuous(
    breaks=c(-15,0,15),
    labels = c("-15º C", "0", "15")
  )+
    scale_y_continuous(
    trans = "sqrt", 
    position = "right")

## trans = 可以进行转换，直接画图的时候转换，不用在之前用函数转了再画图
```
 trans = 可以进行转换，直接画图的时候转换，不用在之前用函数转了再画图，也可以用+
scale_y_sqrt()

```{r}
weather_df %>% 
  ggplot(aes(x = tmin, y = tmax,color=name)) + 
  geom_point(alpha = .5)+
  labs(
    title = "Temperature plot",
    x = "Minimum daily temperature (C)",
    y = "Maxiumum daily temperature (C)",
    caption = "Data from the rnoaa package"
  )+
  scale_x_continuous(
    breaks=c(-15,0,15),
    labels = c("-15º C", "0", "15")
  )+
scale_y_sqrt()
```

scale_color_hue 可以更改scale的label，还有点的颜色
```{r}
weather_df %>% 
  ggplot(aes(x = tmin, y = tmax,color=name)) + 
  geom_point(alpha = .5)+
  labs(
    title = "Temperature plot",
    x = "Minimum daily temperature (C)",
    y = "Maxiumum daily temperature (C)",
    caption = "Data from the rnoaa package"
  )+
  scale_color_hue(
    name="location",
    h = c(50,200)
  )
```

viridis::scale_color_viridis 是一个换颜色的函数，同时可以改scale的label
```{r}
gg_base=
weather_df %>% 
  ggplot(aes(x = tmin, y = tmax,color=name)) + 
  geom_point(alpha = .5)+
  labs(
    title = "Temperature plot",
    x = "Minimum daily temperature (C)",
    y = "Maxiumum daily temperature (C)",
    caption = "Data from the rnoaa package"
  )+
  viridis::scale_color_viridis(
    name = "Location", 
    discrete = TRUE
  )
```

theme 函数可以更改general的设置，
theme_minimal()/theme_bw() 用来更改背景，如果写在后面的话不能发挥作用哦
```{r}
gg_base+
  theme(legend.position = "bottom")

gg_base+
  theme_minimal()+
  theme(legend.position = "bottom")

gg_base+
  theme(legend.position = "bottom")+
  theme_minimal()

```

more than one dataset

geom_line 可以从另一个dataset的里面调用数据画在同一幅图中
```{r}
central_park = 
  weather_df %>% 
  filter(name == "CentralPark_NY")

waikiki = 
  weather_df %>% 
  filter(name == "Waikiki_HA")

ggplot(data = waikiki, aes(x = date, y = tmax, color = name)) + 
  geom_point() 

ggplot(data = waikiki, aes(x = date, y = tmax, color = name)) + 
  geom_point(aes(size=prcp)) + 
  geom_line(data = central_park)
```

(brief aisde about colors)
如果想手动改成某个颜色，在geom_point里改成“blue”，不能在ggplot里改
```{r}
waikiki %>% 
  ggplot(aes(x=date,y=tmax ))+
  geom_point(color="blue")
```
# muti-panel plots
要先加载patchwork

install.packages("devtools")
devtools::install_github("thomasp85/patchwork")
library(patchwork)

```{r}
gg_scatter=
  weather_df %>% 
  ggplot(aes(x=tmin,y=tmax ))+
  geom_point()

gg_density=
   weather_df %>% 
  ggplot(aes(x=tmin ))+
  geom_density()

ggp_box=
     weather_df %>% 
  ggplot(aes(x=tmin,y=tmax ))+
  geom_boxplot()

# 直接加图的名字
ggp_box/(gg_scatter + gg_density) 
```


```{r}
tmax_tmin_p = 
  weather_df %>% 
  ggplot(aes(x = tmax, y = tmin, color = name)) + 
  geom_point(alpha = .5) +
  theme(legend.position = "none")

prcp_dens_p = 
  weather_df %>% 
  filter(prcp > 0) %>% 
  ggplot(aes(x = prcp, fill = name)) + 
  geom_density(alpha = .5) + 
  theme(legend.position = "none")

tmax_date_p = 
  weather_df %>% 
  ggplot(aes(x = date, y = tmax, color = name)) + 
  geom_point(alpha = .5) +
  geom_smooth(se = FALSE) + 
  theme(legend.position = "bottom")

(tmax_tmin_p + prcp_dens_p) / tmax_date_p
```


更改组别的顺序，默认按首字母排列
reorder 按分布从低到高排列
relevel 按照自己给定的组别顺序排列
前提：先把variable变成factor
```{r}
weather_df %>%
  mutate(name = factor(name),
         name = fct_reorder(name,tmax)) %>% 
  ggplot(aes(x = name, y=tmax,color=name))+
  geom_boxplot()

weather_df %>%
  mutate(name = factor(name),
         name = fct_relevel(name,"Waterhole_WA","Waikiki_HA","Centralpark")) %>% 
  ggplot(aes(x = name, y=tmax,color=name))+
  geom_boxplot()
 
```

```{r}
weather_df %>%
  mutate(name = factor(name),
         name = fct_reorder(name,tmax)) %>% 
  ggplot(aes(x = name, y=tmax,color=name))+
  geom_boxplot()
```

##restructure then plot
facet_grid 可以把曲线按照“name（group）”分开
前提，要先用pivot_longer处理数据
```{r}
weather_df %>% 
  pivot_longer(
    tmax:tmin,
    names_to = "observation",
    values_to = "tempareture"
  ) %>% 
  ggplot(aes(x=tempareture,fill=observation))+
           geom_density(alpha=.5)+
  facet_grid(~name)+
  theme()
  
```

```{r}
pup_data = 
  read_csv("./data/FAS_pups.csv", col_types = "ciiiii") %>%
  janitor::clean_names() %>%
  mutate(sex = recode(sex, `1` = "male", `2` = "female")) 

litter_data = 
  read_csv("./data/FAS_litters.csv", col_types = "ccddiiii") %>%
  janitor::clean_names() %>%
  select(-pups_survive) %>%
  separate(group, into = c("dose", "day_of_tx"), sep = 3) %>%
  mutate(wt_gain = gd18_weight - gd0_weight,
         day_of_tx = as.numeric(day_of_tx))

fas_data = left_join(pup_data, litter_data, by = "litter_number") 


```

reorder  可按照纵坐标从低到高排列几幅图
relevel  可按自己定义的组的顺序排
先处理好数据，按照着median从低到高排列好再画图，也使用reorder排列
```{r}

fas_data %>% 
  select(sex, dose, day_of_tx, pd_ears:pd_walk) %>% 
  pivot_longer(
    pd_ears:pd_walk,
    names_to = "outcome", 
    values_to = "pn_day") %>% 
  drop_na() %>% 
  mutate(outcome = forcats::fct_reorder(outcome, day_of_tx, median)) %>% 
  ggplot(aes(x = dose, y = pn_day)) + 
  geom_violin() + 
  facet_grid(day_of_tx ~ outcome)
```



